【裁判字號】    98,撤緩,69
【裁判日期】    981231
【裁判案由】    撤銷緩刑
【裁判全文】
臺灣雲林地方法院刑事裁定              98年度撤緩字第69號
聲  請  人  臺灣雲林地方法院檢察署檢察官
受  刑  人  甲○○
上列聲請人因受刑人犯違反家庭暴力防治法案件，聲請撤銷緩刑
之宣告，本院裁定如下：
    主  文
聲請駁回。
    理  由
一、聲請意旨略以：受刑人甲○○因違反家庭暴力防治法案件，
    前經本院98年度虎簡字第43號判處有期徒刑3 月，緩刑2 年
    ，於98年3 月30日確定；惟受刑人於緩刑期前之97年5 月18
    日、97年5 月12日分別犯幫助詐欺、偽造文書等罪，經本院
    以98年度易字第313 號、98年度訴字第724 號裁判確定。是
    受刑人於緩刑期前犯他罪而在緩刑期間內受之有期徒刑之宣
    告，核與刑法第75條第1 項第2 款規定相符，爰依刑事訴訟
    法第476 條規定，聲請撤銷受刑人之緩刑宣告等語。
二、按刑法第75條、第75條之1 修正條文業於98年5 月19日立法
    院三讀通過，於98年6 月10日華總一義字第09800015611 號
    總統令公布，依刑法施行法第10條之2 第2 項規定，自98年
    9 月1 日生效施行；且依刑法施行法第6 條之1 第2 項規定
    ，於該次刑法修正施行前，受緩刑之宣告，該次修正刑法施
    行後，仍在緩刑期內者，適用該次修正施行之刑法第75條及
    第75條之1 規定；而本件係依98年9 月1 日生效施行前之刑
    法宣告緩刑，迄98年9 月1 日新法施行仍在緩刑期內，揆諸
    前開說明，自應適用98年9 月1 日生效施行之刑法第75條規
    定。次按「受緩刑之宣告，而有下列情形之一者，撤銷其宣
    告：一緩刑期前因故意犯他罪，而在緩刑期內受逾6 月有期
    徒刑之宣告確定者。」考其立法理由謂「依本法第41條第3
    項之規定，受6 月以下有期徒刑或拘役之宣告而不得易科罰
    金者，亦得易服社會勞動。此類案件既可無庸入監執行，故
    於緩刑之效果，應與受得易科罰金之案件相同，成為修正條
    文第75條之1 得撤銷緩刑之事由，而非本條應撤銷緩刑之事
    由。又不得易科罰金或不得易服社會勞動之案件皆係受逾6
    月有期徒刑之宣告，爰修正第1 項各款。」據此，受刑人於
    緩刑期前故意犯他罪，須在緩刑期內受逾6 月有期徒刑之宣
    告「確定」者，始得依上開規定撤銷緩刑；又受刑人所犯數
    罪原均得受易科罰金之有期徒刑宣告，雖經定應執行刑之結
    果逾6 月有期徒刑，然依司法院釋字第662 號解釋及修正後
    刑法第41條第8 項規定，該情形下亦得易科罰金，即無庸入
    監執行，是依前立法理由說明，即應列入「得」聲請撤銷緩
    刑之事由，非一經宣告確定，即「應」撤銷緩刑之宣告甚明
    。
三、本院判斷如下：
  (一)本件受刑人甲○○前因違反家庭暴力防治法案件，經本院98
    年度虎簡字第43號判處有期徒刑3 月，緩刑2 年，於98年3
    月30日確定，此有本院上開刑事判決及臺灣高等法院被告前
    案紀錄表各1 份在卷可稽，堪以認定。
  (二)聲請意旨以受刑人於緩刑前，因犯幫助詐欺等罪，在緩刑期
    內，經本院以98年度易字第313 號判處有期徒刑1 年2 月確
    定為由，聲請撤銷受刑人之緩刑宣告。惟查，受刑人所涉幫
    助詐欺、違反保護令等罪，經本院於98年7 月22日以98年度
    易字第313 號判處應執行有期徒刑1 年2 月後，檢察官不服
    提起上訴，現正繫屬於臺灣高等法院臺南分院，並以98年度
    上易字第640 號審理中，尚未判決，此有前揭被告前案紀錄
    表可證，是該案既未確定，核與刑法第75條第1 項第2 款規
    定需在緩刑期內受不得易科罰金之有期徒刑以上刑之宣告「
    確定」者不符。聲請人據此聲請撤銷受刑人前揭緩刑宣告，
    自無理由。
  (三)聲請意旨另以受刑人亦在緩刑期內，因偽造文書等罪，經本
    院以98年度訴字第724 號判處有期徒刑10月確定為由，聲請
    撤銷緩刑。經查，受刑人於緩刑期前之97年5 月12日因犯偽
    造文書等案件，固經本院以98年度訴字第724 號判處應執行
    有期徒刑10月，並於98年12月7 日確定，此觀本院上述刑事
    判決、臺灣高等法院被告前案紀錄表自明。然而，細繹本院
    上開判決主文欄所載，受刑人係犯2 次偽造文書罪，各經判
    處有期徒刑5 月、6 月，並均諭知易科罰金之折算標準，且
    經定應執行之刑為有期徒刑10月，亦同諭知易科罰金之折算
    標準。故受刑人此部分雖經判處有期徒刑10月，然其既經諭
    知易科罰金之折算標準，而無庸入監執行，承前說明，即非
    屬刑法第75條第1 項第2 款所定之應予撤銷緩刑宣告事由，
    聲請人依此聲請撤銷受刑人之緩刑宣告，亦屬無據，應予駁
    回。
  (四)至受刑人所犯偽造文書等案件，經判處得易科罰金之有期徒
    刑決確定，是否得依刑法第75條之1 第1 項第1 款規定，撤
    銷其緩刑之宣告乙節。因此部分未經聲請人援引為聲請撤銷
    受刑人緩刑宣告之依據，不在本院審酌範圍；況且，受刑人
    所犯行使偽造私文書犯行，與前經諭知緩刑宣告之違反家庭
    暴力防治法之傷害案件，兩者之犯罪型態、原因、侵害法益
    及社會危害程度殊異，聲請人亦未說明受刑人經前案罪刑暨
    緩刑之宣告後，全無悔意，或非經入監執行無以收儆懲或矯
    正之效，本院自無庸併予審酌，附此敘明。
四、綜上所述，本件受刑人所犯本院98年度易字第313 號案件，
    尚未經判決確定，另其所涉本院98年度訴字第724 號案件，
    係經判處得易科罰金之有期徒刑確定，非屬刑法第75條第1
    項第2 款規定之應撤銷緩刑宣告事由，聲請人援引刑法第75
    條第1 項第2 款規定聲請撤銷受刑人之緩刑宣告，均無理由
    ，自應予駁回。
五、依刑事訴訟法第220 條，裁定如主文。
中    華    民    國    98    年    12    月    31    日
                  刑事第二庭    法  官  曾鴻文
以上正本證明與原本無異。
如不服本裁定，應於裁定送達後5 日內向本院提出抗告狀（須附
繕本）。
                                書記官  顏錦清
中    華    民    國    98    年    12    月    31    日

司法院資訊處製作；財團法人民間司法改革基金會備份。
